Inventaris van het archief van de Delta-Commissie, (1936) 1953-1961
Nationaal Archief, Den Haag
- Archief van de Delta-commissie, I
  - Archief van de voorzitter, B
    - Onderzoek naar de sociaal-economische gevolgen, 3
      - Rapport van de "commissie ter bestudering van de ruimtelijke ordening in de landbouw", ressorterende onder het ministerie van Landbouw, Visserij en Voedselvoorziening, inzake een onderzoek naar de belangen van landbouw en visserij bij afsluiting van de zeegaten in zuidwestelijk Nederland, met bijbehorende kaarten., febr. 1954; 61; 1 omslag
      - Tweede Interim-rapport van de "plancommissie Zuidwest" van de Rijksdienst voor het Nationale Plan, betreffende de planologische consequenties van de plaats der dammen in het kader van het Deltaplan., maart 1955; 62; 1 katern
      - Rapport van J. Koopman, student aan de Technische Hogeschool te Delft betreffende een berekening van het kapitaalverlies en de inkomstenderving voor de visserij, als gevolg van de uitvoering van het Deltaplan., juni 1955; 63; 1 deel
      - Rapport van de Provinciale Planologische Dienst in Zuid-Holland inzake een visie op de economische groei en ontwikkeling van de Randstad en het Delta-gebied na voltooiing van de Delta-werken., april 1956; 64; 1 deel
      - Nota van burgemeester en wethouders van Dordrecht gericht aan de Tweede Kamer, inzake de gevolgen van de uitvoering van het Deltaplan voor het Dordse havengebied., 12 april 1956; 65; 1 stuk
      - Organisatie-schema van de Deltadienst bij de Rijkswaterstaat., z.j.; 66; 1 stuk
  - Archief van de secretaris, C
    - Correspondentie met de Directie Algemene Dienst van de Rijkswaterstaat, met het Laboratorium voor Grondmechanica te Delft, met de Dienst Dijkherstel Zeeland en met het Waterloopkundig Laboratorium te Delft inzake het verrichten van een grondmechanisch onderzoek naar de vermoedelijke oorzaken, welke hebben geleid tot dijkbreuken en dijkbeschadigingen in het rampgebied., 1953; 67; 1 omslag
    - Brief van ir. V.J.P. de Blocq van Kuffeler, houdende aanmerkingen op de notulen van de tweede vergadering van de werkgroepen 4 en 7., 1953; 68; 1 stuk
    - Correspondentie, nota's, rapporten, tekeningen, kaarten en reglementen betreffende technische gegevens over bestaande dijken in de provincie Noord-Brabant., 1953; 69; 1 omslag
    - Nota van dr.ir.J. van Veen, hoofdingenieur van de Rijkswaterstaat bij de directie Benedenrivieren, uitgebracht aan de hoofdingenieur-directeur van de Rijkswaterstaat, directie Benedenrivieren, houdende een studie inzake de afsluitingsplannen van de zogenaamde tussenwateren in Zuid-Holland en Zeeland., 29 jan. 1953; 70; 1 stuk
    - Correspondentie met het K.N.M.I. te De Bilt inzake te verwachten klimatologisch veranderingen in zuidwest Nederland tengevolge van de afdamming van de Zuid-Hollandse en Zeeuwse zeearmen., aug., sept. 1953; 71; 2 stukken
    - Kaarten van grote en middelgrote gemeenten, waarop zijn aangegeven de hoogtecijfers of hoogtelijnen van die stadgedeelten, welke zijn gelegen beneden het niveau van 1 m boven N.A.P., met daarop betrekking hebbende correspondentie, alfabetisch geordend., 1953-1954; 72-75; 4 omslagen
      - Alkmaar - Franeker, 72
      - Goes - Klundert, 73
      - Leeuwarden - Sneek, 74
      - Velsen - Zwijndrecht, 75
    - Rapporten opgesteld door het Mathematisch Centrum te Amsterdam houdende studie inzake statische analyses van waterstanden, methoden van onderzoek en resultaten van proeven., 1953-1954; 76; 19 pakken.
    - Correspondentie, nota's, rapporten, tekeningen, kaarten en reglementen betreffende technische gegevens over bestaande dijken in de provincie Zuid-Holland., 1953-1954; 77; 1 omslag
    - Correspondentie, nota's rapporten, tekeningen, kaarten en reglementen betreffende technische gegevens over bestaande dijken in de provincie Zeeland., 1953-1954; 78; 1 omslag
    - Correspondentie met "The Committee on Coastel Flooding"van het Engelse ministerie van Landbouw en Visserij inzake een bezoek van leden van het Waverley Committee aan de Deltawerken en de wederzijdse uitwisseling van gegevens over waterstaatkundige werken., 1953-1955; 79; 1 omslag
    - Correspondentie met het Mathematisch Centrum te Amsterdam betreffende de door dit instituut ten behoeve van de Delta-commissie verrichte werkzaamheden en onderzoekingen., 1953-1955; 80; 1 omslag
    - Correspondentie, nota's, rapporten, tekeningen, kaarten en reglementen betreffende technische gegevens over bestaande dijken in de provincie Friesland., 1953-1955; 81; 1 omslag
    - Correspondentie, nota's, rapporten, tekeningen, kaarten en reglementen betreffende technische gegevens over bestaande dijken in de provincie Groningen., 1953-1956; 82; 1 omslag
    - Correspondentie, nota's, rapporten, tekeningen, kaarten en reglementen betreffende technische gegevens over bestaande dijken in de provincie Noord-Holland., 1953-1960; 83; 1 omslag
    - Agenda, houdende opgave van bijlagen bij verzonden brieven van de secretaris aan de werkgroepen, in numerieke volgorde, met vermelding van de werkgroepen., z.j.; 84; 1 deel
- Archieven van de werkgroepen, II
  - Werkgroep 1 "Veiligheid binnendijks", A
    - Notulen van de vergaderingen van werkgroep 1,1954., 85; 2 stukken
    - Ontwerp-rapport van de "commissie inzake stormvloeden op de benedenrivieren", betreffende stormvloeden., 1944; 86; 1 stuk
      Deze commissie werd ingesteld bij beschikking van de minister van Verkeer en Waterstaat van 28 april 1939, nr. 426, Directie van de Waterstaat.
    - Rapport van de directeur-hoofdingenieur van de Provinciale Waterstaat in Zuid-Holland aan de Provinciale Staten van deze provincie inzake een verslag over de stormvloed op 1 februari 1953., 23 feb. 1953; 87; 1 stuk
    - Rapport van de Rijkswaterstaat, directie Noord-Holland arrondissement Hoorn, houdende een karakter-analyse van de storm van 1 februari 1953 en van de stormvloedstanden langs de Nederlandse kust en de daaruit vloeiende gewenste dijkhoogten voor de directie Noord-Holland., maart 1953; 88; 1 stuk
    - Brief van ir. R. Verloren van Themaat houdende een opsomming van kritische aantekeningen bij de definiëring van veiligheid als een verschijnsel van "frequentiëof "kansberekening"., 13 april 1953; 89; 1 stuk
    - Rapport van ir.P. Santema van de Rijkswaterstaat inzake de beveiliging van centraal Holland en westelijk Utrecht tegen overstromingen, met bijgaande tekeningen., mei 1953; 90; 1 omslag
    - Tekst van een toespraak gehouden door de gouverneur van de provincie Antwerpen over de stormvloed van 1 februari 1953, ter gelegenheid van de opening van de gewone zitting van de Provincieraad van Antwerpen op 1 oktober 1953., 91; 1 deel
    - Rapport van ir. K.F. Valken betreffende een schatting van de stormvloedstanden op de benedenrivieren en zeearmen, in aansluiting aan de voorlopige vastgestelde maatgevende stormvloedstanden langs de kust van de bestaande toestand., 1 okt. 1953; 92; 1 deel
    - Tussenrapport van ir. P.J. Wemelsfelder van Rijkswaterstaat betreffende: "Hoge stormvloeden dan 1953"., 15 febr. 1954; 93; 1 deel
    - Nota van ir. F. Volker houdende bezwaren tegen het tussenrapport van ir. P.J. Wemelsfelder getiteld: "Hogere stormvloeden dan 1953"., 94
    - Brief van de gezamenlijke hoofdingenieurs-directeuren van de Provinciale Waterstaat in de provincies Groningen en Friesland aan de secretaris van de Delta-commissie betreffende de zeeweringen langs de Fries-Groningse kust., 23 febr.1954; 95; 1 stuk
    - Brief van prof. ir. J.Th. Thijsse aan de voorzitter van de Delta-commissie met betrekking tot het onderzoek inzake het "Noordzeeprobleem"., 2 spril 1954; 96; 1 stuk
    - Nota van de Rijkswaterstaat betreffende de "Frequentielijnen van hoogwater in het Nederlands kustgebied 1954"., 23 juni 1954; 97; 1 stuk
      Met bijlagen
    - Rapport van de Rijkswaterstaat inzake de "Reducerende wisselwerking tussen astronomisch getij en stormvloed"., 23 juni 1954; 98; 1 stuk
    - Rapport van de Rijkswaterstaat houdende een overzicht van mogelijk geachte stormvloedhoogten te Hoek van Holland., 10 aug. 1954; 99; 1 stuk
    - Rapport van de Rijkswaterstaat houdende een overzicht van de belangrijkste waterstanden tijdens de stormvloed op 22 december 1954., 29 dec. 1954; 100; 1 stuk
    - Nota van dr.ir.C. Schönfeld betreffende de fysische problemen van de waterbeweging in de Noordzee., 1954; 101; 1 stuk
    - Nota van dr.ir. J. van Veen houdende een kritische benadering tegen gemiddelde stormvloedstanden en vergaande extrapolatie., 1954; 102; 1 stuk
    - Correspondentie met de dienst Dijksherstel Zeeland van de Rijkswaterstaat met de hoofdingenieurs-directeuren van de Provinciale Waterstaat in de provincies Groningen, Friesland, Noord-Holland, Zuid-Holland, Noord-Brabant en Zeeland, betreffende het nuttige effect van beplanting op dijken., 1953-1955; 103; 1 omslag
    - Rapport van de Rijkswaterstaat houdende een overzicht van de belangrijkste waterstanden tijdens de zogenaamde tandemstormvloed op 23 en 24 december 1954., 5 jan. 1955; 104; 1 stuk
    - Nota van ir.J. van der Kley houdende een overzicht van overeenkomstige stormvloedstanden op 1 februari 1953 in het Waddengebied., 18 jan. 1955; 105; 1 stuk
    - Nota van dr. J.J. Dronkers inzake de huidige stand en nauwkeurigheid van getijberekeningen van stormvloedstanden en hun betekenis voor de Deltawerken., z.j. (1956); 106; 1 deel
    - Correspondentie met het K.N.M.I. te De Bilt, het Waterloopkundig Laboratorium te Delft, de Cultuurtechnische Dienst van het ministerie van Landbouw, Visserij en Voedselvoorziening en de Technische Hogeschool te Delft betreffende opgetreden en nog te verwachten maximale stormvloedstanden langs de gehele Noordzee- en Waddenkust., 1953-1957; 107; 1 omslag
    - Rapport van de Rijkswaterstaat over "De Stormvloed van 1 februari 1953 op de Noordzee., z.j.; 108; 1 stuk
    - Rapport van de Rijkswaterstaat houdende een tabellarisch opgave van de hoogst voorgekomen stormvloeden in Zeeland van 1825-1953., z.j.; 109; 1 stuk
  - Werkgroep 2 'Meteorologie en oceanografie", B
    - Notulen van de vergadering van werkgroep 2 van, 29 maart 1954; 110; 1 stuk
    - Correspondentie met het K.N.M.I. te De Bilt inzake een door dit instituut verrichte studie omtrent het optreden van depressies en het daarmee gepaard gaande windeffect en hoog oppervlaktewater., 1953; 111; 2 stukken
  - Werkgroep 3 "Windgolven en golfoploop", C
    - Notulen van de vergaderingen van werkgroep 3, 1953., 1954; 112; 1 omslag
    - Verslag van het Waterloopkundig Laboratorium te Delft inzake een onderzoek naar de druk welke wordt uitgeoefend op de uitwendige begrenzing van het dijklichaam bij brekende en overslaande golven, met bijgaande grafieken., sept. 1953; 113; 1 omslag
    - Correspondentie met het K.N.M.I. te De Bilt, het Waterloopkundig Laboratorium te Delft, het bestuur van de polder Walcheren en het hoogheemraadschap Noorhollands Noorderkwartier betreffende het verstrekken van inlichtingen inzake het effect van windgolven en golfoploop en in verband hiermede gedane waarnemingen door lichtschepen en waarnemingsstations op de Noordzee, met bijgaande tekeningen., 1953-1954; 114; 1 omslag
    - Rapporten van het K.N.M.I. te De Bilt inzake een meteorologisch onderzoek naar de oorzaken van de stormvloed van 1 februari 1953., 1954-1956; 115; 4 delen
    - Nota van de Rijkswaterstaat houdende een beschrijving van de eerste resultaten, verkregen met een apparaat voor het registreren van de golfbewegingen, de zogenaamde "golfamplitudeschrijver type S 57"., 15 sept. 1955; 116; 1 deel
  - Werkgroep 4 "Constructie afsluitingen", D
    - Notulen van de vergaderingen van werkgroep 4., 1953-1955; 117; 1 omslag
    - Nota van ir. J.P. Josephus Jitta betreffende "De technische enfinanciële mogelijkheid tot het sluiten in engeren zin van de benoorden Walcheren gelegen Zuidhollandse en Zeeuwse stromen"., 9 maart 1953; 118; 1 stuk
    - Rapport van ir. J.P. Josephus Jitta houdende een toelichting op een gewijzigd ontwerp van de vorming van het sluitgat voor de afdichting van de Ooster-Schelde door middel van caissons, met bijbehorende tekening., 8 mei 1953; 119; 1 deel
    - Nota van ir. H.A.M.C. Dibbits inzake de techniek van afsluiting van de zeegaten in zuidwest Nederland., sept. 1953; 120; 1 deel
    - Brief van jhr. ir. C.L.C. van Kretschmar van Veen betreffende de eenheidsprijzen van zand en zoete klei per m³., 31 okt. 1953; 121; 1 stuk
    - Nota van ir. F. Hoekstra en ir. P. Santema inzake het percentage werkzame dagen op enkele plaatsen in de Zeeuwse en Zuidhollandse stromen., 18 dec. 1953; 122; 1 deel
    - Artikel van A.. Dekker, technisch hoofopzichter van de Rijkswaterstaat getiteld: "Beton en gewapend beton bij zeedijksbouw"., 1953; 123; 1 stuk
      Overgenomen uit het tijdschrift "Cement", 5e jaargang nr. 7-8,-augustus 1953, pag. 91-101.
    - Correspondentie met diverse Rijkswaterstaatdiensten en particuliere ondernemingen inzake de werkwijze en het gebruik van speciaal voor de constructie van dammen in diep water., 1953-1954; 124; 1 omslag
    - Verslag van de Rijkswaterstaat inzake proeven met mijnsteen voor waterbouwkundige doeleinden., jan 1954; 125; 1 stuk
    - Kaarten, houdende aanduidingen van de voorkomende soorten klei in de Maasuiterwaarden, met bijbehorend rapport van dr. ir. J.S.Veenenbos, bodemkundige bij de Stichting voor bodemkartering te Wageningen., aug. 1954; 126; 1 omslag
    - Nota houdende een verhandeling voor het gebruik van zogenaamde "Tetrapods" voor de afdamming van zeearmen., sept. 1954; 127; 1 deel
    - Verslag van ir. F.J. de Vos van het onderzoek naar de bruikbaarheid van mijnsteen voor toepassing bij hoge stroomsnelheden, verricht bij de stuw te Belfeld van 3-6 mei 1954, 128; 1 deel
    - Nota's van ir. F.J. de Vos houdende een globale opsomming van de voornaamste benodigde hoeveelheid materialen voor de afsluiting van het Brouwershavensegat, de Grevelingen, de Oosterschelde en het Veerse Gat, met bijbehorende tekeningen., febr. 1955; 129; 2 delen
    - Rapport van het Technisch Bureau der Domeinen van de Rijkdwaterstaat betreffende de sluiting van getijgeulen door middel van Kleppencaissons., mei 1955; 130; 1 deel
    - Nota van ir. F.J. de Vos houdende enige beschouwingen over de wijze waarop bij de methode van geleidelijke sluiting van gaten het materiaal in het sluitgat kan worden gebracht., z.j.; 131; 1 deel
  - Werkgroep 5 "Plaats en volgorde werken", E
    - Notulen van de vergaderingen van werkgroep 5, 1954., 1955; 132; 1 omslag
    - Nota van ir. J.P. Josephus Jitta van de Rijkswaterstaat houdende een voorontwerp van een stormstuw in de Hollandse Ijssel nabij Krimpen aan de Ijssel, met twee tekeningen., 19 maart 1953; 133; 1 stuk
    - Nota van de directie Benedenrivieren van de Rijkswaterstaat houdende plannen tot afsluiting van de Hollandse Ijssel door middel van een stormvloedkering of een afsluitdam, met bijgaande tekeningen., april 1953; 134; 1 deel
    - Rapport van de Rijkswaterstaat houdende een toelichting op het tweede Interim-acvies, uitgebracht aan de minister van Verkeer en Waterstaat inzake de afsluiting van de Hollandse IJssel, met bjigaande tekeningen., mei 1953; 135; 1 stuk
    - Rapport van de afdeling Studiedienst van de Rijkswaterstaat houdende een overzicht van de inhouds- en diepteveranderingen gedurende de periode 1827-1953 van de zuidwestelijke wateren en van de zeegaten van Texel, het Vlie en de mond van de Eems, met tekeningen., mei 1953; 136; 1 omslag
      Fotocopieën
    - Nota inzake de afdamming van het Spui, door ir. M. de Bruyn van de directie Benedenrivieren van de Rijkswaterstaat, met ontwerp-tekeningen. Gestencild en gefotocopieerd., juni 1953; 137; 1 omslag
    - Nota van ir. K.F. Valken van de Rijkswaterstaat houdende een overzicht van de Deltaplannen, in het bijzonder met betrekking tot het bepalen van de plaats en volgorde van de primaire afsluitingswerken, met tekeningen., juni 1953; 138; 1 omslag
    - Rapport van het Technisch Bureau der Domeinen van de Rijkswaterstaat inzake de consequenties, die zich zullen voordoen bij uitvoering van het zogenaamde Drie-eilandenplan, met name voor het verkeer, de landbouw, de afwatering van oude polders en de scheepvaart., okt. 1953; 139; 1 deel
    - Rapport van het Technisch Bureau der Domeinen van de Rijkswaterstaat inzake en studie van de mogelijkheden tot uitvoering van het zogeaamde Drie-eilandenplan., okt. 1953; 140; 1 deel
    - Nota van ir. F.J. de Vos van de Rijkswaterstaat inzake de belemmeringen van de lozingen van rivierwater in de randgebieden als gevolg van eventuele uitvoering van de Deltaplannen, met tekeningen., okt. 1953; 141; 1 omslag
    - Nota van ir. P. Santema van de Rijkswaterstaat inzake de invloed van de afdamming van de zeegaten in het zuidwesten van het land op de ijsgang in de Zeeuwsse en Zuidhollandse wateren, met tekeningen en een begeleidende brief van de secretaris van de Delta-commissie aan de voorzitter en leden van deze commissie., nov. 1953; 142; 1 omslag
      Fotocopieën.
    - Nota van het secretariaat van de Delta-commissie inzake de superstormvloedstanden en stroomsnelheden, welke zich tijdens de uitvoering en na voltooiing van het Deltaplan kunnen voordoen, met bijgande grafieken., 26 jan. 1954; 143; 1 omslag
    - Nota van de hoofdingenieur-directeur van de Rijkswaterstaat directie Zeeland inzake verbetering van de hoofdwaterkeringen langs de Westerschelde en de kusten van Zeeland, met begeleidende brief., 13 april 1954; 144; 2 stukken.
    - Nota van ir. K.F. Valken van de Rijkswaterstaat inzake de noodzaak van onderlinge samenhang en volgorde van uitvoering van de Deltawerken, met bijgaande tekening., juni 1954; 145; 1 omslag
    - Not van ir. K.F. Valken van de Rijkswaterstaat inzake de afsluiting van de Oude Maas aan de benedenmond in het kader van de Deltaplannen., aug. 1954; 146; 1 stuk
    - Nota van ir. K.F. Valken van de Rijkswaterstaat inzake de afsluiting van het Spui in het kader van de Deltaplannen, met begeleidende brief van de secretaris van de Delta-commissie aan de voorzitter en leden van deze commissie., 20 aug. 1954; 147; 1 stuk
    - Correspondentie met de Rijkswaterstaat directie Benedenrivieren, het gemeentebestuur van Rotterdam, het Waterloopkundig Laboratorium te Delft, de Provinciale Waterstaat in Zuid-Holland en met L. Smit en Co's Internationale Sleepdienst te Rotterdam betreffende de plaatsbepaling en de volgorde van aanleg bij de realisering van de belangrijkste afsluitingswerken in het Delta-gebied., 1953-1955; 148; 1 omslag
    - Nota van dr. J.J. Dronkers en ir. P.A. van der Velde inzake het verband tussen de afsluitingswerkzaamheden van Haringvliet, Volkerake en Grevelingen., juni 1955; 149; 1 stuk
  - Werkgroep 6 "Bestaande dijken", F
    - Notulen van de vergadering van werkgroep 6 van, 31 maart 1953; 150; 1 stuk
    - Uittreksels uit de notulen van de vergaderingen van de Provinciale Staten van Noord-Holland op 3 en 24 februari 1953 betreffende de watersnoodramp., febr. 1953; 151; 2 stukken.
    - Rapport van W. van Driel, technisch opzichter bij de Rijkswaterstaat, directie Benedenrivieren, houdende een overzicht van de waterkeringen in de provincie Zuid-Holland behalve Goeree en Overflakkee, met bijgaande tekeningen en grafieken., 23 maart 1953; 152; 1 doos
    - Rapporten en situatietekeningen van de Dienst Dijkherstel Zeeland van de Rijkswaterstaat te Zierikzee inzake de herstelwerkzaamheden aan de dijken op Schouwen-Duiveland, met begeleidende brief., mei 1953; 153; 1 omslag
    - Brief van Gedeputeerde Staten van Noord-Holland aan de Provinciale Staten van deze provincie houdende een overzicht van het gedane herstel aan de zeeweringen in Noord-Holland na de februariramp van 1953., 24 juni 1953; 154; 1 stuk
    - Overzicht van de stand der herstelwerkzaamheden aan de waterkeringen in het zuidwestelijke rampgebied, met twee situatietekeningen., 30 juni 1953; 155; 1 omslag.
      Gestencild en gefotocopieerd.
    - Verslag van het Rijksinstituut voor Drinkwatervoorziening inzake een experiment met modelproeven ten behoeve van het dijksherstel van Goeree-Overflakee, met bijgaande tekeningen., 29 aug. 1953; 156; 1 omslag
    - Nota van ir. P. Santema betreffende de kosten verbonden aan de verhoging van de bestaande dijken in het Delta-gebied indien niet wordt overgegaan tot afsluiting van de zeegaten, met kritische opmerkingen over dit rapport van ir. R. Verloren van Themaat., sept. 1953; 157; 1 omslag
    - Rapporten opgemaakt door het Waterloopkundig Laboratorium te Delft betreffende het dijksherstel op Schouwen-Duiveland., 1953; 158; 3 stukken
    - Rapport van ir. T. delman houdende een analyse van dijkbeschadigingen en dijkdoorbraken als gevolg van de stormvloed, met foto's., z.j. (1953); 159; 1 deel
    - Nota van ir. J.H. van der Burgt over de uit een technisch en economisch oogpunt gewenste hoogte van de te verbeteren zeedijken langs de Westerschelde., 14 mei 1954; 160; 1 stuk
    - Rapport van de Dienst Dijkherstel Zeeland van de Rijkswaterstaat inzake het verrichten van studies en werkzaamheden voorafgaande aan de eigenlijke afsluiting van het stroomgat bij Stevensluis, met tekeningen., aug. 1954; 161; 1 stuk
    - Stukken betreffende een vóórontwerp van dijkverhoging langs de Waterweg, Nieuwe Maas, Noord en Lek., 1954; 162; 1 deel
    - Rapport van ir. T. Edelman houdende een onderzoek naar de hoofdoorzaak van het bezwijken der zeedijken tijdens de stormvloed van 1953, met nota's van de ingenieurs L.T. v.d. Wal en R. Verloren van Themaat, houdende aanmerkingen daarop., z.j. (1954); 163; 1 deel
    - Correspondentie betreffende het onderhoud van de zeedijken, een onderzoek naar de dijkprofielen en naar de maatregelen welke moesten worden genomen om tot een optimale veiligheid van de bestaande dijken te komen, met bijgaande tekeningen., 1953-1955; 164; 1 omslag
    - Rapport van de Rijkswaterstaat directie Benedenrivieren houdende een overzicht van de instanties, die belast zijn met het beheer en onderhoud van de hoofdwaterkeringen van Nederland berekend naar de toesatnd begin 1955., maart 1955; 165; 1 omslag
  - Werkgroep 6ª "Dijkconstructie", G
    - Notulen van de vergaderingen van werkgroep 6ª., 1953; 166; 1 omslag
    - Rapport van. van Dixhoorn, student aan de Technische Hogeschool te Delft, houdende beschrijving van het zogenaamde systeem "De Mural", toegepast in Zeeuws-Vlaanderen en de gedragingen daarvan tijdens de stormvloed van 1953., mei 1953; 167; 1 deel
      Dit systeem is genoemd naar ir. R.R.L. de Muralt en bestaat uit een dijkverhoging in gewapend beton, door middel van een betonmuur met voetingen geplaatst op de buitenkruinlijn.
    - Brief van de hoofdingenieur-directeur van de Provinciale Waterstaat in de provincie Friesland betreffende het onderhoud van de grasmat op zeedijken., 25 mei 1954; 168; 1 stuk
  - Werkgroep 7 "Verkeer", H
    - Notulen van de vergaderingen van werkgroep 7, 1953., 1954; 169; 1 omslag
    - Rapport van de commissie ingesteld tot het verrichten van een onderzoek naar de mogelijkheden van de aanleg van een vaste verbinding van Goeree-Overflakkee met het vasteland van Zuid-Holland, uitgebracht aan Gedeputeerde Staten van Zuid-Holland, betreffende dit onderzoek., nov. 1952; 170; 1 deel
    - Rapport van de commissie Onderzoek Landbouwwaterhuishouding Nederland inzake de invloed van de afsluiting van de zeegaten op de landbouwwaterhuishouding in het zuidwesten van Nederland, met bijgaande tekeningen., okt. 1953; 171; 1 stuk
    - Correspondentie met de Rijkshavencommissaris-Zuid te Rotterdam, het gemeentebestuur van Zwijndrecht, de stichting Nieuw Schouwen-Duiveland, het provinciale bestuur van Zeeland en met de Rijkswaterstaat directie Benedenrivieren inzake de consequenties voor de welvaartsontwikkeling voor Zeeland, welke zullen voortvloeien uit de afsluiting der grote zeegaten., 1953-1954; 172; 1 omslag